

## **Davi Roberto**

**Frontend Engineer** 

#### Sobre mim

Olá! Me chamo Davi Roberto, gosto muito de música, leitura e tecnologia. Atuo com desenvolvimento de sistemas a 12 anos. Sou frontend engineer sênior, busco sempre me aperfeiçoar e ficar atualizado em minha área de atuação.

E-mail +55 11 94161-9672 Telefone

30

WhatsApp Clique aqui

Idade

LinkedIn linkedin.com/in/davifsroberto github.com/davifsroberto GitHub Site davifsroberto.github.io

davifsroberto@outlook.com

## **Algumas Skills**

Angular UX e UI React Testes (unitário, comportamento, e2e) Metodologias Ágeis **TypeScript** 

## Experiência

#### Principal Frontend Engineer no Allianz

Junho, 2023 | Até o momento

Concentro-me no desenvolvimento de aplicações web utilizando o framework Angular para entregar projetos escaláveis, testáveis e que cumprem as features esperadas. Quando necessário, agrego valor com soluções que envolvem a experiência do usuário (UI/UX). Além de Angular, também trabalho com React. js e Node. js, sempre utilizando TypeScript e dando atenção aos testes, incluindo testes unitários e end-to-end (e2e). Dada a minha experiência com o desenvolvimento web, também desempenho um papel ativo no crescimento técnico da equipe, orientando desenvolvedores menos experientes.

## Principal Frontend Engineer no Banco BV

Abril, 2022 | Março, 2023

Desenvolvimento de aplicações web com framework Angular. Durante o desenvolvimento, estou sempre atento às melhores práticas para seguir um alto nível de padrões de código, e no desenvolvimento com testes. Ajudo desenvolvedores menos experientes no dia a dia a evoluir tecnicamente juntos e entregar um projeto altamente escalável. Algumas tecnologias que utilizo: Angular, React.js, TypeScript, teste unitário, teste e2e, UI/UX.

#### Principal Frontend Engineer na Mottu - Aluguel de motos Setembro, 2021 - Abril, 2022 | 8 meses

Desenvolvimento de aplicações para a frente de delivery, aplicações de backoffice e totens de autoatendimento, sempre atento no desenvolvimento com testes, performance e boas práticas. Algumas tecnologias que uso nesse processo: Angular 12+, Monorepo, Nx Workspace (nx.dev), Module Federation.

#### **Principal Frontend Engineer** na Rommanel

Outubro, 2020 - Dezembro, 2021 | 1 ano e 3 meses

Usando o framework Angular, desenvolvia sistemas para web e mobile por completo, tratando questões de segurança, performance, UI/UX, arquitetura da aplicação, modularização e afins. Sempre usando boas práticas de desenvolvimento e metodologias ágeis. Também lidando com os principais tipos de testes, como: testes automatizados, unitários, integração e e2e.

## Frontend Engineer na Cielo

Outubro, 2019 - Outubro, 2020 | 1 ano e 1 mês

Desenvolvimento de sistemas para a área financeira, criação de dashboards, aplicativos que monitoram os serviços e geram relatórios sobre as instabilidades dos serviços de transações financeiras. Algumas tecnologias que utilizava nesse processo: Angular 2+, React, UI/UX, Sass, Bootstrap, Agile Scrum.

# Web Developer Full Stack no Grupo Fast Solutions

Julho, 2017 - Outubro, 2019 | 2 anos e 4 meses

Analisar e desenvolver sistemas web para corporações de grande porte, sempre focando em soluções para o cliente e suas necessidades de negocio, envolvendo questões como, alto padrão de qualidade, performance, segurança e experiência do usuário. Algumas tecnologias que utilizei neste processo foram:

Front-End: HTML5, CSS3, Sass, JavaScript, ECMAScript 6+, jQuery, JSON, VueJS, Angular, UX, Photoshop, WebPack. Back-End: .NET, ASP.NET CORE, C#, SQL Server, Dapper, Entity Framework Core. Gerais: MVC, MVVM, TFS, GitHub, SEO, WEB API, SPA, Componentização, NPM, REST, JWT, P.O.O, Agile(Scrum).

#### Frontend Developer na Deevo Studio Janeiro, 2015 - Dezembro, 2016 | 2 anos

Tendo a possibilidade de trabalhar em outros projetos em paralelo, aceitei o convite para fazer parte do time de desenvolvimento do Deevo Studio e desenvolver projetos para web. Fora os projetos feito para clientes, também ajudei na construção de um framework, este framework foi feito para uso interno dos próprios desenvolvedores para auxiliar nas tarefas de desenvolvimento. Algumas tecnologias que usei na Deevo Studio: HTML5, CSS, JavaScript/jQuery, PHP, WordPress, MySQL, Git.

#### Web Developer na Inter.net Brasil Janeiro, 2016 - Julho, 2016 | 7 meses

Contratado para atuar como estagiário durante 6 meses atuando como desenvolvedor web, focado em site dos clientes da empresa

atuando com back-end e front-end.

### Frontend Developer Soyuz Sistemas Julho, 2015 - Janeiro, 2016 | 7 meses

Contratado para atuar como estagiário durante 6 meses para desenvolver páginas web, focando no desenvolvimento front-end.

# Educação

Graduação em Sistemas para Internet no Centro Universitário Senac 2013 - 2016

executar projetos para os diversos veículos web, com discernimento e equilíbrio entre as necessidades, tanto em projetos interativos para a web como em dispositivos móveis.

Desenvolver aplicações totalmente originais e também utilizar-se de outras prontas para implementação em novas estruturas. Criar e

# **Contatos**

E-mail

GitHub

+55 11 94161-9672 Telefone WhatsApp Clique aqui LinkedIn linkedin.com/in/davifsroberto

davifsroberto@outlook.com

github.com/davifsroberto

davifsroberto.github.io Site